臺灣臺北地方法院交通事件裁定　　　　　　　　　九十一年度交聲字第一七號
　　異議人即
　　受處分人　甲○○
右列受處分人因違反道路交通管理處罰條例案件，對於台北市交通事件裁決所九十一
年七月九日所為之處分（原處分字號：北市裁三字第車裁二二－一Ａ0000000
號、北市裁三字第裁二二─一Ａ0000000號、北市裁三字第裁二二－一Ａ00
00000號），聲明異議，本院裁定如左：
    主  文
異議駁回。
    理  由
一、按汽車停車時應依車輛順行方向緊靠道路右側，道路交通安全規則第一百十二條
    第二項前段定有明文，又汽車駕駛人停車時，不依順行方向，或不緊靠道路右側
    或併排停車，或單行道不緊靠路邊停車者，處新台幣六百元以上一千二百元以下
    罰鍰，道路交通管理處罰條例第五十六條第一項第六款定有明文。
二、本件異議人即受處分人甲○○所有車號ＪＳ－六二八九號自用小客車，於民國九
    十一年四月廿六日八時四十分、同年月廿九日九時廿分、同年五月一日九時許，
    在台北市○○○路○段九六巷三九號前，不依順行方向停車，分別為台北市停車
    管理處交通助理員鄒宗漢、陳柏洲、黃偉仲以拍照方式採證，並以受處分人所有
    之汽車違反道路交通管理處罰條例第五十六條第一項第六款規定之行為掣單舉發
    ，嗣郵寄舉發違反道路交通事件通知單（下稱舉發通知單）至受處分人戶籍地，
    受處分人於舉發單所載應到案日期前於九十一年五月三十日向原處分機關申訴，
    經原處分機關函請原舉發單位調查結果，仍認受處分人所有之汽車違反前開規定
    ，原處分機關乃於九十一年七月九日分別依道路交通管理處罰條例第五十六條第
    一項第六款、第八十五條第三項及違反道路交通管理事件統一裁罰標準表之規定
    ，分別以北市裁三字第車裁二二─一Ａ0000000號、北市裁三字第裁二二
    ─一Ａ0000000號、北市裁三字第裁二二－一Ａ0000000號裁決書
    ，分別裁處罰鍰九百元。
三、訊據受處分人甲○○固不否認非依車輛順行方向緊靠道路右側停車之情事，惟辯
    稱：該路段無停車格規劃或停車標示，向來均與他車平行排列停車，如不得如此
    停車，應規劃停車格或豎立告示標誌，至今該巷之停車情況仍無改變，希望能設
    置明確的停車標示讓大家遵守等語。經查：受處分人所有之汽車未依順行方向停
    車，已為受處分人所坦承，並有證人即舉發之交通助理員鄒宗漢、陳柏洲、黃偉
    仲到庭具結證述明確，復有違規舉發照片三張附卷可稽。至巷道內之停車既無禁
    停相關之交通標線、標誌，本得依交通安全規則之規定順向停車，自不待所謂停
    車標誌之設置，而多數人皆違規未依順行方向停車，且迄今該處停車仍未見改變
    等情，倘若屬實，本院自當函請相關單位速往舉發，然此均不礙受處人所有之車
    輛未依順向停車之違規事實，且查，依受處分人停車之方式，已經影響車道，因
    其所停車輛突出路緣比緊臨路緣停放超出車道，會影響交通，左後輪會超過一個
    車身的寬度，道路劃設分向線必須要以路緣來計算距離，受處分人所停佔置已經
    超過一個車身寬度，將影響路面交通之事實，業據證人鄒宗漢到庭證述明確（見
    本院九十一年十一月十九日訊問筆錄），而受處分人於右揭三日被舉發時之停放
    之方式，會影響交通之事實，亦據證人鄒宗漢、陳柏洲、黃偉仲證述明確（見前
    揭筆錄），證人黃偉仲並證稱：依照受處分人停車之方式，倒車出來絕對會影響
    交通，而如果可以斜插的方式停車，必須計算路面寬度，路段寬度要比該路段為
    寬才有可能可以斜插停車等語明確（見前揭筆錄），是受處分人所辯，礙難採信
    ，其違規行為，應堪認定。
四、綜上所述，受處分人所有之汽車確有未依順行方向停車之違規行為，已可認定，
    是因受處分人於應到案日期前申訴，原處分機關依道路交通管理處罰條例第五十
    六條第一項第六款、第八十五條第三項及違反道路交通管理事件統一裁罰標準表
    之標準之規定，分別裁處最低罰鍰九百元，並無違誤，本件受處分人之異議為無
    理由，應予駁回。
五、據上論斷，應依道路交通案件處理辦法第十九條，裁定如主文。
中      華      民      國    九十一    年     十一     月    二十九    日
                                      臺灣臺北地方法院交通法庭
                                          法  官  沈君玲
右正本證明與原本無異。
如不服本裁定，應於裁定送達後五日內向本院提出抗告狀。
                                          書記官  蔡梅蓮
中      華      民      國    九十一    年     十二     月      四      日
